臺灣臺北地方法院刑事判決　　　　　　　 96年度易字第801號
　　公　訴　人　臺灣臺北地方法院檢察署檢察官
　　被　　　告　丁○○
　　　　　　　　　　　　（另案於臺灣臺北監獄執行中）
上列被告因竊盜案件，經檢察官提起公訴（九十六年度偵字第三
七五七號、第四六六六號），本院判決如下：
    主    文
丁○○共同竊盜，累犯，處拘役拾日，如易科罰金，以新臺幣
壹仟元折算壹日，減為拘役拾伍日，如易科罰金，以新臺幣壹仟
元折算壹日；又共同竊盜，累犯，處拘役伍拾日，如易科罰金，
以新臺幣壹仟元折算壹日，減為拘役貳拾伍日，如易科罰金，以
新臺幣壹仟元折算壹日。應執行拘役拾日，如易科罰金，以新
臺幣壹仟元折算壹日。
    犯罪事實
一、丁○○前於民國九十年及九十二年間，均因違反毒品危害防
    制條例案件，經本院先後以九十年度易字第七四七號、九十
    二年度易字第八九六號判決，分別判處有期徒刑六月及八月
    確定，先後於九十一年十月二十一日及九十三年九月八日執
    行完畢。
二、詎丁○○猶不知悔改，與綽號「阿林」姓名年籍不詳之成年
    男子（下稱「阿林」），共同基於意圖為自己不法所有之犯
    意聯絡，於九十六年一月二十七日凌晨一時五十分許，在臺
    北市中山區○○○路○段一一八巷七號門外旁邊，趁無人注
    意之際，徒手竊取甲○○所有、價值約新臺幣（下同）二千
    元之白鐵製鐵架一具，得手後丁○○將該白鐵製鐵架搬至臺
    北市○○○路○段一一八巷口時，因行跡可疑，經警攔撿盤
    查，始知上情。
三、丁○○復另行起意，與丙○○（另由本院審理中）共同基於
    意圖為自己不法所有之犯意聯絡，於九十六年二月七日上午
    七時四十分分許，侵入乙○○之臺北市中山區○○○路○段
    五十一號後方圍築空地內（此部份未據乙○○提出告訴），
    推由丙○○在圍籬內竊取乙○○所有、價值五千元之不銹鋼
    條十支，再由丙○○從大門門縫中傳遞給站在圍籬外等候之
    丁○○，得手後在臺北市中山區○○○路三八三巷口，經警
    當場查獲。
四、案經臺北市政府警察局中山分局移送臺灣臺北地方法院檢察
    署檢察官偵查起訴。
    理    由
一、證據之認定：
    上揭犯罪事實二三部分，業據被告丁○○於本院九十六年八
    月七日審理時供承不諱（本院當日筆錄參照），並有告訴人
    甲○○、乙○○之指訴（九十六年度偵字第四六六六號偵查
    卷第十五頁至第十七頁、九十六年度偵字第三七五七號偵查
    卷第十二頁至第十四頁調查筆錄參照）、共同被告丙○○之
    證述（九十六年度偵字第四六六六號卷第十一頁至第十四頁
    調查筆錄）、贓物認領保管單（九十六年度偵字第四六六六
    號偵查卷第二十八頁、九十六年度偵字第三七五七號偵查卷
    第十五頁）及卷附照片足憑（九十六年度偵字第四六六六號
    偵查卷第二十九頁、九十六年度偵字第三七五七號偵查卷第
    二十一頁參照），是依上開補強證據皆足資擔保被告於本院
    審理中所為之上開任意性自白具有相當程度之真實性，而得
    使本院確信被告前述自白之犯罪事實確屬真實，參照刑事訴
    訟法第一百五十六條第一項「被告之自白，非出於強暴、脅
    迫、利誘、詐欺、疲勞訊問、違法羈押或其他不正之方法，
    且與事實相符者，得為證據。」及第二項「被告或共犯之自
    白，不得作為有罪判決之唯一證據，仍應調查其他必要之證
    據，以察其是否與事實相符。」規定。從而，本件事證明確
    ，被告之犯行堪以認定。
二、論罪科刑之法律適用：
  (一)核被告丁○○所為，均係犯刑法第三百二十條第一項之竊盜
    罪。被告丁○○與「阿林」（犯罪事實二部分）、丙○○（
    犯罪事實三部分）為共同正犯。被告所犯二次竊盜罪，犯意
    各別，應予分論併罰。
  (二)查被告有如犯罪事實欄一之部分所載之犯罪科刑執行情形，
    有臺灣高等法院被告全國前案紀錄表一份在卷可稽，前受有
    期徒刑執行完畢，被告於五年以內再犯本件有期徒刑以上之
    罪，為累犯，應依刑法第四十七條第一項之規定加重其刑。
  (三)爰審酌被告犯罪之動機、目的、手段，竊得財物之價值，及
    犯罪後尚能坦承犯行、態度良好，惟素行不良等一切情狀，
    分別量處如主文所示之刑，並諭知易科罰金之折算標準，及
    定其應執行之刑。
  (四)被告丁○○行為後，中華民國九十六年罪犯減刑條例業於九
    十六年七月四日公布，於同年月十六日施行。本件被告犯罪
    時間在九十六年四月二十四日前，所犯均合於中華民國九十
    六年罪犯減刑條例之減刑條件，應依法減其等宣告刑二分之
    一，各減為拘役十五日及二十五日，並定其應執行之刑。
據上論斷，應依刑事訴訟法第二百九十九條第一項前段、第二百
八十四條之一，刑法第二十八條、第三百二十條第一項、第四十
七條第一項、第四十一條第一項前段、第五十一條第六款、刑法
施行法第一條之一，中華民國九十六年罪犯減刑條例第二條第一
項第三款、第七條、第九條，判決如主文。
本案經檢察官永欽到庭執行職務。
中　　華　　民　　國　　96　　年　　9 　　月　　17　　日
　　　　　　　　　刑事第九庭    法　官　葉珊谷
以上正本證明與原本無異。
如不服本判決，應於判決送達後10日內，向本院提出上訴狀。
　　　　　　　　　　　　　　　　書記官　顏淑華
中　　華　　民　　國　　96　　年　　9　　月　　17　　日
附錄本案論罪科刑法條：
中華民國刑法第三百二十條：
意圖為自己或第三人不法之所有，而竊取他人之動產者，為竊盜
罪，處五年以下有期徒刑、拘役或五百元以下罰金。
意圖為自己或第三人不法之利益，而竊佔他人之不動產者，依前
項之規定處斷。
前二項之未遂犯罰之。
